【裁判字號】    98,易,544
【裁判日期】    981026
【裁判案由】    竊盜
【裁判全文】
臺灣嘉義地方法院刑事判決               98年度易字第544號
公  訴  人  臺灣嘉義地方法院檢察署檢察官
被      告  甲○○
                    1號(
上列被告因竊盜案件，經檢察官提起公訴（98年度速偵字第169
號），被告於準備程序中就被訴事實為有罪之陳述，本院裁定改
依簡式審判程序審理，判決如下：
    主  文
甲○○犯竊盜罪，累犯，處有期徒刑陸月，如易科罰金，以新臺
幣壹仟元折算壹日。
    犯 罪 事 實
一、甲○○前因竊盜案件，先經本院於民國96年12月10日，以96
    年度嘉簡字第1722號判決判處有期徒刑2月，如易科罰金，
    以新臺幣（下同）1,000元折算1日確定，再經本院於97年3
    月31日，以97年度嘉簡字第184號判決判處有期徒刑6月，如
    易科罰金，以1,000元折算1日確定，又經本院於97年8月14
    日，以97年度易字第396號判決判處有期徒刑7月、3月、3月
    ，定應執行有期徒刑1年確定，與前揭判處有期徒刑6月之案
    件，復經本院裁定應執行有期徒刑1年5月在案，而與前揭判
    處有期徒刑2月之案件接續執行，於98年7月9日縮短刑期假
    釋出監，付保護管束，甫於98年9月2日保護管束期滿，假釋
    未經撤銷，所餘未執行之刑以已執行論而執行完畢。詎仍不
    知悔改，復意圖為自己不法之所有，基於竊盜之犯意，於98
    年9月25日下午4時許，見嘉義縣中埔鄉○○村○○○街6之1
    號旁工寮未上鎖，未經許可進入工寮內（無故侵入建築物部
    分未據告訴），徒手竊取乙○○所有之廢鐵21公斤及廢銅線
    4.5公斤得手。嗣於同日晚間6時20分許，經警發現甲○○在
    上址附近欲以火燒所竊廢銅線而查獲，並扣得前揭廢鐵21公
    斤及廢銅線4.5公斤（均據乙○○領回），始悉上情。
二、案經嘉義縣警察局中埔分局報告臺灣嘉義地方法院檢察署檢
    察官偵查起訴。
    理  由
壹、程序事項
    按除簡式審判程序及簡易程序及第376條第1款、第2款所列
    之罪之案件外，第一審應行合議審判，又除被告所犯為死刑
    、無期徒刑、最輕本刑為3年以上有期徒刑之罪或高等法院
    管轄第一審案件者外，於刑事訴訟法第273條第1項程序進行
    中，被告先就被訴事實為有罪之陳述時，審判長得告知被告
    簡式審判程序之旨，並聽取當事人、代理人、辯護人及輔佐
    人之意見後，裁定進行簡式審判程序，刑事訴訟法第284條
    之1、第273條之1第1項分別定有明文。查本件被告甲○○所
    犯係屬刑事訴訟法第376條第2款所列之罪，依法獨任進行審
    理程序，又被告於本院行準備程序時就被訴事實為有罪之陳
    述，依前揭規定，經聽取當事人之意見後，裁定改行簡式審
    判程序。另簡式審判程序之證據調查，依刑事訴訟法第273
    條之2規定，不適用證據提示、交互詰問及傳聞法則有關證
    據能力限制等規定，是卷內所列之各項證據，自得作為證據
    ，合先敘明。
貳、實體事項
一、前揭犯罪事實，業據被告於警詢、偵查中及本院羈押庭、準
    備程序及審理時迭次坦承不諱（見警卷2至3頁；偵查卷第7
    至8頁；本院卷第10至11、22、25頁），核與證人即被害人
    乙○○於警詢證述之情節相符（見警卷第5至6頁），並有扣
    押書、被害報告、贓物認領保管單、估價單各1份、查獲物
    品照片4張附卷可稽（見警卷第8至13頁），均堪為補強證據
    ，足以擔保被告前述任意性自白與事實相符。綜上所述，本
    件事證明確，被告犯行洵堪認定，應依法論科。
二、核被告所為，係犯刑法第320條第1項之竊盜罪，又被告前因
    竊盜案件，分別經法院判處罪刑確定，並於98年7月9日縮短
    刑期假釋出監，付保護管束，甫於98年9月2日保護管束期滿
    ，假釋未經撤銷，所餘未執行之刑以已執行論而執行完畢，
    詳如犯罪事實欄所載，此有臺灣高等法院被告前案紀錄表1
    份附卷為按，其於受徒刑之執行完畢，5年以內故意再犯本
    件有期徒刑以上之罪，為累犯，應依刑法第47條第1項規定
    ，加重其刑。爰審酌被告國小畢業之智識程度，正值青壯，
    不思以己力賺取所需，竟為私利，見他人財物即起意行竊，
    缺乏尊重他人財產權之觀念，且前已有多次竊盜案件紀錄，
    此有上開前案紀錄表乙份附卷供佐，未見遷善，且尚未賠償
    被害人損失，兼衡被告犯後坦承犯行，本件竊盜物品價值非
    鉅，行竊地點係工寮，行竊之手段、方式尚屬平和，被告自
    承與父親同住，務農之家庭、經濟狀況等一切情狀，量處如
    主文所示之刑，並諭知易科罰金折算標準，以示懲儆。
據上論斷，應依刑事訴訟法284條之1、第273條之1第1項、第299
條第1項前段、刑法第320條第1項、第47條第1項、第41條第1項
前段，刑法施行法第1條之1第1項、第2項前段，判決如主文。
本案經檢察官侯德人到庭執行職務。
中    華    民    國    98    年    10    月    26    日
                  刑事第二庭  法  官  林青怡
以上正本證明與原本無異。
如不服本判決應於收受判決後10日內向本院提出上訴書狀，並應
敘述具體理由；其未敘述上訴理由者，應於上訴期間屆滿後20日
內向本院補提理由書（均須按他造當事人之人數附繕本）「切勿
逕送上級法院」。告訴人或被害人如對於本判決不服者，應具備
理由請求檢察官上訴，其上訴期間之計算係以檢察官收受判決正
本之日期為準。
中    華    民    國    98    年    10    月    26    日
                              書記官  李佳惠
附錄論罪科刑法條
刑法第320條
意圖為自己或第三人不法之所有，而竊取他人之動產者，為竊盜
罪，處 5 年以下有期徒刑、拘役或 5 百元以下罰金。
意圖為自己或第三人不法之利益，而竊佔他人之不動產者，依前
項之規定處斷。
前二項之未遂犯罰之。


司法院資訊處製作；財團法人民間司法改革基金會備份。
